【裁判字號】    96,重訴,1700
【裁判日期】    970131
【裁判案由】    分配表異議之訴
【裁判全文】
臺灣臺北地方法院民事裁定            96年度重訴字第1700號
原      告  唯翔營造有限公司
法定代理人  甲○○
訴訟代理人  林合民律師
訴訟代理人  魏憶龍律師
被      告  乙○○
訴訟代理人  黃賜珍律師
上列當事人間請求分配表異議之訴事件，本院於九十七年一月十
八日言詞辯論終結，裁定如下：
    主  文
原告之訴駁回。
訴訟費用由原告負擔。
    事實及理由
一、原告主張：伊為本院95年度執字第57855號強制執行事件之
    債務人，被告則為併案債權人，上開強制執行事件定於民國
    （下同）96年12月9日實行分配，茲因原告與被告實際上並
    無任何借貸關係，被告主張曾借貸予原告新台幣（下同）13
    ,000,000 元，顯非事實。而被告於聲請支付命令時所提出
    之匯款單，係原告與第三人梁純識間之金錢往來關係，由第
    三人梁純識以被告名義匯入原告帳戶內，原告與被告間並未
    直接成立任何借貸關係，因之，被告據以聲請強制執行之支
    付命令執行名義，其主張之借貸關係並不存在，但竟列入系
    爭分配表內，而損及原告之權益。為此，依強制執行法第41
    條第1項之規定，於分配期日10日內提起本件訴訟等語。
二、按「債權人或債務人對於分配表所載各債權人之債權或分配
    金額有不同意者，應於分配期日1日前，向執行法院提出書
    狀，聲明異議」，「聲明異議人未於分配表期日起10日內向
    執行法院為前2項起訴之證明者，視為撤回其異議之聲明；
    」強制執行法第39條第1項、第41條第3項分別定有明文。又
    債權人或債務人對於分配表聲明異議，必須符合強制執行法
    第39條之規定，且因其異議未能終結，聲明異議人始得依同
    法第41條第1項規定，提起分配表異議之訴。最高法院93年
    度台抗字第61號著有裁判意旨足參。是聲明異議人所為之異
    議，未於法律規定之期日前提出，則法院所製作之分配表即
    告確定，異議人於分配表確定後始提起分配表異議之訴，於
    法不合，法院應予裁定駁回。
三、經查，本院95年度執字第57855號清償債務強制執行事件之
    分配表係於96年10月12日製作，本院民事執行處並同日以北
    院錦95執地字第57855號函通知所有債權人及債務人，將於
    96 年11月9日上午11時在本院民事執行處辦公室實行分配，
    該函文分別於96年10月22日、同年月18日送達予原告公司及
    其法定代理人，且原告於強制執行程序中之代理人律師林合
    民亦於96年11月1日至本院閱卷，卻均未於96年11月9日分配
    期日到院表示意見，亦未依強制執行法第39條第1項之規定
    ，於分配期日前1日向本院執行處提出書狀聲明異議，且該
    案之其他債權人於分配期日前1日或當日，均未對本件系爭
    分配表提出異議，此業經本院調卷核閱屬實，是本件系爭分
    配表業於96年11月9日已告確定無訛。嗣原告遲至96年12月6
    日始具狀對該分配表聲明異議，顯未遵期提起訴訟，其訴顯
    不合法，自應駁回。
四、至於本院執行處於本件系爭分配表確定後，再於96年12月5
    日寄發予原告之分配通知，顯屬誤發之函文，且僅對原告1
    方寄送，應無足影響原分配期日確定之效力，是原告依據誤
    發之函文主張已遵期提出異議及訴訟，顯非可採，併此敘明
    。
五、依民事訴訟法第249條第1項第6款、第95條、第78條，裁定
    如主文。
中    華    民    國    97    年    1     月    31    日
                  民事第五庭    法  官  陶亞琴
以上正本係照原本作成
如對本裁定告抗，須於裁判送達後10日內向本院提出抗告狀
中    華    民    國    97    年    1     月    31    日
                                書記官  蔡月女


司法院資訊處製作；財團法人民間司法改革基金會備份。
